# 国有资产无偿划转的处理

提问人：bandra 时间：2019-01-12 10:08:01
求助，请教各位老师：
甲、乙两集团均为区国资下属全资国有企业，但甲、乙为非关联方。
10 月份甲集团按区国资委要求将其拥有的下属 A 公司（国有控股）无偿划转给乙集团，乙集团收到后按同一控制下企业合并处理，乙单体报表做了如下处理：
借：长投
贷：资本公积
请问该资本公积是属于资本溢价？在所有者权益变动表中计入哪一项？是计入 “所有者投入和减少的资本-其他” 吗？
另外由于乙集团是在 6 月份新成立的，在编制合并报表时是否要按照报告期内同一控制下合并增加子公司，追溯调整期初数？
期初的时候还没有乙集团，也要追溯调整吗

回答人：chenyiwei
1 、属于资本溢价。所有者权益变动表中列入 “所有者投入和减少资本——其他”。
2 、一般认为新设公司的合并报表也是从其成立日开始编制，不能追溯到其成立日之前的期间。

提问人：bandra 时间：2019-01-12 12:46:42
谢谢陈老师，
另外乙集团注册成立于 6 月 26 日，根据国资委文件，A 公司划转的基准日为 3 月 31 日。合并资产负债表不用追溯，那进入合并利润表中的数据为 A 公司 4 月--12月的吗？

回答人：chenyiwei
如果不是 “三去一降一补” 背景下的划转等特殊情况，应并入 A 公司利润表的期间是 7 ～ 12 月。